【裁判字號】    98,訴,3814
【裁判日期】    981204
【裁判案由】    毒品危害防制條例
【裁判全文】
臺灣臺中地方法院刑事判決              98年度訴字第3814號
公  訴  人  臺灣臺中地方法院檢察署檢察官
被      告  甲○○
                    （另案羈押在臺灣臺中看守所）
上列被告因違反毒品危害防制條例案件，經檢察官提起公訴（98
年度毒偵字第3476號），經本院合議庭裁定改依簡式審判程序審
理，判決如下：
    主    文
甲○○施用第一級毒品，累犯，處有期徒刑壹年，扣案之注射針
筒肆拾伍支均沒收；又施用第二級毒品，累犯，處有期徒刑伍月
。應執行有期徒刑壹年參月，扣案之注射針筒肆拾伍支均沒收。
    犯罪事實及理由
一、犯罪事實：甲○○前於民國87年間，因2次施用毒品案件，
    經本院裁定送觀察、勒戒後，均認無繼續施用毒品之傾向，
    先後於87年8月31日、同年12月31日執行完畢釋放，並由臺
    灣臺中地方法院檢察署檢察官分別於87年8月29日以87年度
    偵字第17484號、87年12月31日以87年度偵字第26660號不起
    訴處分確定。於前揭觀察、勒戒執行完畢釋放後5年內，於
    92年間，因施用第一級毒品案件，經本院裁定送強制戒治，
    於93年1月9日因毒品危害防制條例修正而釋放，經本院以92
    年度訴字第1678號判處有期徒刑8月確定，於93年8月31日執
    行完畢；復於94年間，因施用第一、二級毒品案件，經本院
    以94年度訴字第1904號分別判處有期徒刑10月、4月，應執
    行刑為有期徒刑1年，經臺灣高等法院臺中分院以94年度上
    訴字第1523號判決駁回上訴確定；另與其所犯竊盜、施用第
    一級毒品等案件，經本院分別以95年度沙簡字第326號、95
    年度訴字第2007號判處有期徒刑4月、1年4月，嗣各減刑為
    有期徒刑2月、8月，應執行刑為有期徒刑10月確定。上開案
    件經接續執行，於96年9月7日縮刑期滿執行完畢出監。詎仍
    不知戒絕，分別基於施用第一級毒品海洛因、第二級毒品甲
    基安非他命之犯意，於98年8月25日19、20時許，在臺中縣
    神岡鄉○○路69號住處，分別以將海洛因摻入水中溶解，再
    以針筒注射之方式，施用第一級毒品海洛因1次；另以將甲
    基安非他命放在玻璃球上燒烤吸食煙霧之方式，施用第二級
    毒品甲基安非他命1次。嗣為警於98年8月26日上午9時30分
    許，因另涉販賣毒品案件，為警循線在臺中縣神岡鄉○○路
    與和睦路20巷口查獲，並經警方持本院核發之搜索票，至其
    前開住處搜索，並扣得其所有，用供施用第一級毒品海洛因
    之注射針筒44支、預備用以施用海洛因之未開封注射針筒1
    支。
二、證據名稱：
(一)、被告甲○○於警詢、偵查及本院審理時之自白。
(二)、扣案之已開封之注射針筒44支、未開封注射針筒1支可稽。
(三)、詮昕科技股份有限公司濫用藥物尿液檢驗報告、臺中縣警察
    局偵查大隊偵二隊毒品送驗代號與真實姓名對照表各乙份在
    卷可參。
(四)、臺灣臺中地方法院檢察署刑案資料查註紀錄表、臺灣高等法
    院被告前案紀錄表（被告前案及素行之認定）。
三、論罪科刑部分：按海洛因為毒品危害防制條例第2條第2項第
    1款所明定之第一級毒品，甲基安非他命為毒品危害防制條
    例第2條第項第2款所明定之第二級毒品。核被告甲○○所為
    ，係犯毒品危害防制條例第10條第1項之施用第一級毒品罪
    ，及同條第2項之施用第二級毒品罪。被告為供已施用而於
    施用前持有第一級毒品海洛因、第二級毒品甲基安非他命之
    低度行為，分別為其施用之高度行為所吸收，均不另論罪。
    被告所犯施用第一級毒品罪與施用第二級毒品罪2罪間，其
    犯意各別，行為互殊，應予分論併罰。被告前於92年間，因
    施用第一級毒品案件，經本院以92年度訴字第1678號判處有
    期徒刑8月確定，於93年8月31日執行完畢；復於94年間，因
    施用第一、二級毒品案件，經本院以94年度訴字第1904號分
    別判處有期徒刑10月、4月，應執行刑為有期徒刑1年，經臺
    灣高等法院臺中分院以94年度上訴字第1523號判決駁回上訴
    確定；另與其所犯竊盜、施用第一級毒品等案件，經本院分
    別以95年度沙簡字第326號、95年度訴字第2007號判處有期
    徒刑4月、1年4月，嗣各減刑為有期徒刑2月、8月，應執行
    刑為有期徒刑10月確定。上開案件經接續執行，於96年9月7
    日縮刑期滿執行完畢出監，有臺灣臺中地方法院檢察署刑案
    資料查註紀錄表、臺灣高等法院被告前案紀錄表各乙份在卷
    可參，其受有期徒刑執行完畢後，5年以內故意再犯本件有
    期徒刑以上之2罪，均為累犯，各應依刑法第47條第1項之規
    定加重其刑。爰審酌被告前有多次施用毒品前科，仍無法戒
    絕毒癮，竟又再次施用第一級毒品海洛因及第二級毒品甲基
    安非他命，無視於毒品對於自身健康之戕害及國家對於杜絕
    毒品犯罪之禁令，惟審酌施用毒品係自戕行為，並未因此而
    危害他人，所生損害不大，犯罪手段尚屬平和及坦承犯行，
    態度良好等一切情狀，各量處如主文所示之刑，並定其應執
    行刑，以示懲儆。至扣案之已開封之注射針筒44支，為被告
    及朱錦培（另案偵查中）所共有，供被告施用海洛因所用之
    物，另扣案之未開封注射針筒1支，則係被告所有，預備供
    其施用海洛因之用，業據被告陳明在卷，爰依刑法第38條第
    1項第2款之規定予以宣告沒收，至扣案之吸食器、玻璃球、
    勺子等物，被告否認為其所有，且無其他積極證據證明確係
    其所有之物，另扣案之海洛因、行動電話、電子磅秤、分裝
    袋、記事本等物，係被告與朱錦培另涉販賣毒品案件之物品
    ，且與本件被告施用毒品案件無涉，自無從為沒收之諭知，
    併此敘明。
據上論斷，應依刑事訴訟法第273條之1第1項、第299條第1項前
段、第310條之2，毒品危害防制條例第10條第1項、第2項，刑法
第11條、第47條第1項、第51條第5款、第38條第1項第2款，判決
如主文。
中    華    民    國    98    年    12    月     4    日
                        臺灣臺中地方法院刑事第十六庭
                            法  官  劉麗瑛
以上正本證明與原本無異。
如不服本判決應於收受判決後10日內向本院提出上訴書狀，並應
敘述具體理由；其未敘述上訴理由者，應於上訴期間屆滿後20日
內向本院補提理由書（均須按他造當事人之人數附繕本）「切勿
逕送上級法院」。
                            書記官  王玟
中    華    民    國    98    年    12    月     4    日
附錄論罪科刑法條
毒品危害防制條例第10條第1項
施用第一級毒品者，處六月以上五年以下有期徒刑。
施用第二級毒品者，處三年以下有期徒刑。


司法院資訊處製作；財團法人民間司法改革基金會備份。
